臺灣高等法院臺中分院民事判決
110年度重上字第97號
上  訴  人  
即被上訴人  彰化縣○○鄉○○

法定代理人  梁慶堂  
訴訟代理人  林春榮律師                              
            曾耀聰律師
複  代理人  鄧雅旗律師
被上訴人即  
上  訴  人  陳濱樹  
            黃昭好  
共      同
訴訟代理人  陳建勛律師
            楊振裕律師
上列當事人間請求清償借款事件，兩造對於中華民國110年2月26
日臺灣彰化地方法院108年度重訴字第135號第一審判決各自提起
上訴，本院於民國110年11月16日言詞辯論終結，判決如下：
    主      文
原判決關於駁回上訴人彰化縣秀水鄉農會後開第二項之訴部分，
及該部分假執行之聲請，暨訴訟費用之裁判均廢棄。
上訴人陳濱樹、黃昭好應再連帶給付上訴人彰化縣秀水鄉農會新
臺幣400萬元，及自民國107年9月15日起至清償日止，按年息2.3
6%計算之利息，暨自民國107年10月15日起至清償日止，逾期在6
 個月以內者，按上開利率10%，逾期超過6 個月者，按上開利率
20%計算之違約金。
上訴人陳濱樹、黃昭好之上訴駁回。
第一、二審訴訟費用，均由上訴人陳濱樹、黃昭好連帶負擔。
本判決所命給付部分，於上訴人彰化縣秀水鄉農會以新臺幣133
萬擔保後得假執行；但上訴人陳濱樹、黃昭好如以新臺幣400萬
元預供擔保，得免為假執行。
    事實及理由
一、上訴人彰化縣秀水鄉農會（下稱秀水鄉農會)主張：
  ㈠關於借款新臺幣（下同）1,400萬元部分：
    ⒈對造上訴人陳濱樹(下稱陳濱樹)於民國102年3月11日，邀
      同對造上訴人黃昭好(下稱黃昭好)為連帶保證人，向伊借
      款1,400萬元，約定借款期間自102年3月11日起至104年3
      月11日止，伊並於102年3月11日放款1,400萬元至陳濱樹
      之帳戶內（帳號：00000-0-0）；嗣陳濱樹於104年3月21
      日申請展期，約定借款期限自104年3月26日起至106年3月
      26日止；再於106年5月14日又申請展期，並簽立借據，約
      定借款期間自106年5月15日起至109年5月15日止。
　　⒉借款條件約定：按月付息，到期還清本金。利率以郵匯局1
      年期定儲機動利率（立據時及現在利率均為1.06%）為指
      標利率，加上加碼利率（借款期間均為固定加碼1.3%）後
      之利率計息（年利率為2.36%）。未按期攤還本金或繳納
      利息時，本金自到期日起，利息自應繳息日起，逾期6個
      月以內部分按約定利率10%；逾期超過6 個月部分按約定
      利率20%，計付違約金。
　　⒊詎陳濱樹未按期繳息，經催告後，就未返還之借款視為全
      部到期，則陳濱樹與黃昭好自應就本金、利息及違約金，
      負連帶清償責任。
　㈡關於農業發展基金貸款80萬元部分：
　　⒈陳濱樹另於104年9月22日，邀同黃昭好為連帶保證人，向
      伊借款80萬元，約定借款期間自104年9月22日起至107年9
       月22日止；自借款日起分6期(每期6個月)平均攤還本息
      ：⑴利息部分：
　　　  利率按行政院農業委員會規定之利率年息1.5%計算，並
        為浮動調整；貸款逾期在6個月以內者，本金改按全國
        農業金庫基準利率加1成計息，逾期利息以同標準計收
        違約金；逾期超過6 個月者，其計息及違約金計收方式
        以特約條款另訂之，無特約條款約定者，依前款規定計
        收；本金及利息逾期未按期繳納且超過6個月者，即喪
        失專案利率之權利，利率改按秀水鄉農會基準利率加20
        %計算。
　　　⑵違約金部分：
　　　  應付本金自逾期之日起至清償日止，除照原定利率計息
        外，按上開計息利率之1成加收違約金，逾6個月以上者
        ，另按上開計息利率之2 成加收違約金。
　　⒉秀水鄉農會已於104年9月22日放款80萬元至陳濱樹之帳戶
      內（帳號：00000-0-0 ）。詎陳濱樹僅繳付至107年3月22
      日之本息，本金部分現尚欠13萬3,335 元未還。又全國農
      業金庫基準利率為2.677%，該利率加1成後為2.944%，加2
       成後為3.212%。而黃昭好既為陳濱樹之連帶保證人，自
      應與主債務人即陳濱樹負連帶給付責任。
　㈢聲明：
　　⒈陳濱樹、黃昭好應連帶給付秀水鄉農會1,400萬元，及自10
      7年9月15日起至清償日止，按年息2.36%計算之利息，暨
      自107年10月15日起至清償日止，逾期在6 個月以內者，
      按上開利率10%，逾期超過6 個月者，按上開利率20%計算
      之違約金。
　　⒉陳濱樹、黃昭好應連帶給付秀水鄉農會13萬3,335 元，及
      自107年3月22日起至清償日止，逾期在6個月以內者，按
      年息2.944%計算之利息，逾期超過6個月者，按年息3.212
      %計算之利息，暨自107年9月23日起至清償日止，逾期在6
      個月以內者，按年息2.944%之10%，逾期超過6 個月者，
      按3.212%之20%計算之違約金。
　　⒊願供擔保，請准宣告假執行。
二、陳濱樹、黃昭好則以：
  ㈠1,400萬元的部分只有1,000萬元是貸款，另外400 萬是秀水
    鄉農會之職員甲○○所冒貸。貸款1,000萬元是為了支付訴外
    人乙○○的購地款，當時也只剩下這筆1,000 萬元的價金尾款
    ，伊沒有必要貸款到1,400萬元。至於80萬元，在農會撥款
    之前，已向甲○○表達無貸款意願，此筆也是遭甲○○冒貸。
　㈡依甲○○所製作之「黃昏市場存摺明細」，自101年10月12日起
    至105年11月17日止，總還款金額已高達1,460萬元。縱陳濱
    樹有向秀水鄉農會貸款1,400萬元，亦已全數清償完畢。
　㈢黃昭好於秀水鄉農會開立「00000-0-0 」、「00000-0-0 」
    、「00000-0-0 」等3 個帳戶；陳濱樹在秀水鄉農會開立「
    00000-0-0 」、「00000-0-0 」等2 個帳戶。二人之存摺均
    委由甲○○保管，但印鑑章則自行保管。如欲提款，二人均係
    親自拿印鑑章去農會蓋用取款條，但甲○○趁機盜蓋空白取款
    條，盜領存款。其中陳濱樹「00000-0-0 」帳戶，遭甲○○盜
    領830萬2,169 元；黃昭好「00000-0-0 」帳戶、「00000-0
    -0 」帳戶，遭甲○○盜領合計1,298萬7,349元。甲○○既為秀
    水鄉農會之使用人，伊自得依民法侵權行為規定與返還消費
    寄託物法律關係，請求秀水鄉農會賠償及返還存款，並與本
    件之請求互為抵銷。
三、原審為秀水鄉農會一部敗訴、一部勝訴之判決，即判命：㈠
    陳濱樹、黃昭好應連帶給付秀水鄉農會1,000萬元，及自107
    年9月15日起至清償日止，按年息2.36%計算之利息，暨自10
    7年10月15日起至清償日止，逾期在6 個月以內者，按上開
    利率10%，逾期超過6 個月者，按上開利率20%計算之違約金
    。㈡陳濱樹、黃昭好應連帶給付秀水鄉農會13萬3,335 元，
    及自107年3月22日起至清償日止，逾期在6個月以內者，按
    年息2.944%計算之利息，逾期超過6個月者，按年息3.212%
    計算之利息，暨自107年9月23日起至清償日止，逾期在6個
    月以內者，按年息2.944%之10%，逾期超過6 個月者，按年
    息3.212%之20%計算之違約金。並諭知兩造分別供擔保後得
    假執行及免假執行。另駁回秀水鄉農會其餘之訴及假執行之
    聲請。秀水鄉農會就其敗訴部分聲明不服，其上訴聲明：㈠
    原判決關於駁回秀水鄉農會後開第二項之訴部分廢棄。㈡上
    開廢棄部分，陳濱樹、黃昭好應再連帶給付秀水鄉農會400
    萬元，及自107年9月15日起至清償日止，按年息2.36%計算
    之利息，暨自107年10月15日起至清償日止，逾期在6 個月
    以內者，按上開利率10%，逾期超過6 個月者，按上開利率2
    0%計算之違約金。㈢願供擔保，請准宣告假執行。陳濱樹、
    黃昭好之答辯聲明：㈠上訴駁回。㈡如受不利判決，願供擔保
    請准宣告免為假執行。另陳濱樹、黃昭好就其敗訴部分，亦
    提起上訴，聲明：㈠原判決不利於陳濱樹、黃昭好之部分廢
    棄。㈡上開廢棄部分，秀水鄉農會在第一審之訴及假執行之
    聲請均駁回。秀水鄉農會之答辯聲明：上訴駁回。
四、本件經依民事訴訟法第463條準用同法第270條之1第1項第3
    款規定，整理並協議簡化爭點如後：
　㈠不爭執事項：
    ⒈關於1,400萬元貸款部分：
      ⑴陳濱樹確實為清償黃昭好向乙○○購買土地之價款，而邀
        同黃昭好為連帶保證人，向秀水鄉農會辦理貸款。
      ⑵借款申請書、授信申請書、借據、授信約定書上借款人
        陳濱樹、連帶保證人黃昭好之簽名及印章均為真正。原
        借款期限為102年3月11日至104年3月11日為期2 年。嗣
        於104年3月、106年5月各申請展期一次。
      ⑶秀水鄉農會於102年3月11日撥款1,400 萬元至陳濱樹000
        00-0-0 帳戶。同日分別還款827萬5,000元、及轉帳172
         萬5,000元，合計1,000萬元。102年3月12日因還款而
        支出400萬元。
    ⒉關於80萬元農業發展基金貸款部分：
      ⑴借據、貸款約定書上借款人陳濱樹、連帶保證人黃昭好
        之簽名及印章均為真正。
      ⑵秀水鄉農會於104年9月22日撥款80萬元至陳濱樹00000-0
        -0 帳戶。
      ⑶此筆貸款繳付本息至107年3月21日，本金尚欠13萬3,335
         元。　　　
    ⒊陳濱樹、黃昭好存摺之印鑑章係由其等自行保管，陳濱樹0
      0000-0-0 帳戶提領款項之取款憑條上之印文為真正。
  ㈡本件爭點：
    ⒈關於1,400萬元貸款部分，其中400萬元是否甲○○冒貸？
    ⒉80萬元農業發展基金貸款，是否甲○○冒貸？
    ⒊1,400萬元貸款(或1,000萬元貸款)，陳濱樹或黃昭好是否
      有清償？金額若干？
    ⒋甲○○有無事先盜蓋空白取款條？陳濱樹、黃昭好主張甲○○
      盜領其貸款與存款，秀水鄉農會應負連帶賠償責任及返還
      消費寄託物，並以之與本件請求互為抵銷，有無理由？　
      　　　　　
五、得心證之理由：
　㈠關於1,400萬元借款部分：　　
　　⒈證人甲○○固證稱：1,400萬元的部分，陳濱樹他們只要借貸
      其中1,000萬元，作為給付乙○○土地的價款，另外多借的4
      00萬元是伊冒貸等語(原審卷一第461頁、本院卷第253頁)
      。惟查：
　　  ⑴陳濱樹、黃昭好於原審109年6月11日言詞辯論期日已自
        承：1,400萬元部分，在102年3月11日有借貸合意，並
        已收受款項，惟於106年5月14日展期契約之前已償還等
        語(原審卷一第171頁)。另於原審提出之民事答辯㈡狀亦
        表明「系爭1,400萬元貸款，被告陳濱樹於102年3月11
        日貸款後，在106年3月26日展期還款期限屆至前，被告
        等人已經提供款項請甲○○辦理清償事宜，被告等人以為
        已經清償完畢，不知甲○○未辦理還款而侵占入己」(原
        審卷一第264頁)。嗣於原審109年8月13日言詞辯論期日
        訊問證人甲○○之前，仍不爭執有此筆1,400萬元之借款(
        原審卷一第460頁)。可知，陳濱樹、黃昭好一開始並未
        否認向秀水鄉農會借款1,400萬元，只是抗辯該筆借款
        已委由甲○○清償完畢。
　　  ⑵證人甲○○證稱：證物14之「黃昏市場存摺明細」(即原審
        卷一第515～655頁)是伊製作，是陳濱樹、黃昭好的私帳
         ，伊雖不會把私帳給他們看，但會以私帳的金額跟他
        們報告(原審卷一第465～466頁)；因為要跟黃昭好對帳
        ，製作明細比較不會忘記等語(本院卷第252頁)。而觀
        之上開「黃昏市場存摺明細」，於102年3月11日即明確
        記載一筆註記為「放款」、金額為「14,000,000」之存
        入金額(原審卷一第527頁)，足以證明貸款金額確實為1
        ,400萬元，而非1,000萬元。
　　  ⑶另上開「黃昏市場存摺明細」自102年3月以後迄107年8
        月，每月均會有「利息」 、「新買的土地利息」或、
        「1400萬利息」之記載( 原審卷一第649 ～655 頁)；其
        金額或因利率之浮動而略有差異，惟始終係以1,400萬
        元整筆貸款作為計算基準，並未將之區分為1,000萬元
        及400萬元兩筆貸款而分別利息之記錄。倘甲○○製作「
        黃昏市場存摺明細」之目的，是為了日後與陳濱樹、黃
        昭好2人對帳，理當將1,000萬元以及伊冒貸的400萬元
        之利息各別記錄，始能與陳濱樹、黃昭好2人對帳，豈
        有將1,400萬元貸款利息合併記載之理。由此可知，證
        人甲○○證稱系爭1,400萬元貸款，其中400萬元係伊冒貸
        ；以及陳濱樹、黃昭好事後翻異前詞，改稱只向秀水鄉
        農會貸款1,000萬元等情，均非事實。
　　⒉秀水鄉農會撥款1,400萬元之後，均用於清償陳濱樹、黃昭
      好之債務：
　　　⑴秀水鄉農會於102年3月11日核撥貸款1,400萬元至陳濱樹
        帳戶後，除於同日還款827萬5,000元(乙○○土地原設定
        之抵押貸款餘額)、轉帳172萬5,000元予乙○○(價金尾款
        )，合計1,000萬元外，另於翌日即102年3月12日還款40
        0萬元，此有陳濱樹「00000-0-0 」帳戶交易明細表附
        卷可稽（原審卷一第41頁）。
　　　⑵該筆400萬元之還款，依證人甲○○證稱，係清償先前黃昭
        好以坐落於○○村之土地向秀水鄉農會借款700萬元的款
        項(本院卷第253頁)。雖證人甲○○證稱：陳濱樹、黃昭
        好於101、102年間就要她還這筆錢，但還款被她挪用，
        才以此筆1,400萬元的貸款其中的400萬元去清償等語(
        本院卷第263～264頁)。然此筆700萬元之貸款若已早清
        償，衡情應會在甲○○所製作之「黃昏市場存摺明細」中
        記載，惟證人甲○○卻自承，並沒有此筆700萬元貸款之
        還款紀錄(本院卷第264頁)。
　　　⑶反觀，於「黃昏市場存摺明細」之102年3月12日則明確
        記載「還款」「4,000,000」(原審卷一第527頁)。而如
        此記載方式，豈不讓陳濱樹、黃昭好2人得悉，伊先前
        並未按指示清償700萬元之借款，迄1,400萬元核貸後，
        才以其中400萬元清償，而曝露其先前挪用款項之行徑
        。故證人甲○○此部分之證述，亦違反常情，不足為採。
        足認，黃昭好以○○村之土地所辦理之貸款700萬元中的4
        00萬元，亦係於此筆1,400萬元之貸款核撥後，始由甲○
        ○依陳濱樹、黃昭好之指示，以其中400萬元作為清償之
        事實，應可認定。
　　　⑷基上，系爭1,400萬元核撥後，既全數用於清償陳濱樹、
        黃昭好2人之債務，堪認陳濱樹、黃昭好2人確實有借貸
        1,400萬元之意思甚明。　
　　⒊陳濱樹、黃昭好固抗辯，縱有此筆1,400萬元之借款，亦已
      指示甲○○清償完畢等語。惟查：
　　　⑴陳濱樹、黃昭好主張，依「黃昏市場存摺明細」之記載
        ，自101年10月12日起至105年11月17日止，於上開明細
        之備註欄有「還款」、「還貸款」註記之款項，合計已
        達1,460萬元，顯見該筆1,400萬元之借款早已清償完畢
        等語(本院卷第474頁)。然系爭1,400萬元之借款係102
        年3月12日始核撥，豈有於101年10月12日就開始清償之
        理。況且，其中102年3月12日之還款400萬元，已經認
        定係清償另筆700萬元之借款，與此筆貸款無關，事實
        上，亦不可能在農會於102年3月11日撥款翌日，就清償
        400萬元，則陳濱樹、黃昭好以「黃昏市場存摺明細」
        之記載，證明已清償此筆貸款，實無足取。
　　　⑵另證人甲○○亦證稱：依正常還款程序，應先到農會信用
        部櫃台，由經辦人員開立放款利息清單，再把資料送信
        用部活儲櫃台操作，經專員核章後，由放款櫃台人員蓋
        章，將放款利息清單交給客戶，伊自己沒有辦法開立放
        款利息清單，因為伊沒有還款，當然沒有上開流程等語
        (本院卷第265頁)。足見，甲○○並沒有完成借款之清償
        甚明。
　　　⑶況按債務人依債務本旨，向債權人以外有受領權之第三
        人為清償，並經其受領者，依民法第309條第1項固使債
        之關係趨於消滅，惟該第三人如非基於受領權，而係受
        債務人委任代向債權人本人而為清償時，則債之關係是
        否消滅，仍應視債權人實際已否受領清償為斷（最高法
        院48年台上字第190號民事判決參照）。本件縱使陳濱
        樹、黃昭好曾指示甲○○清償系爭1,400萬元貸款，然甲○
        ○事實並未將款項交付由秀水鄉農會受領，參照上開說
        明，亦不生清償之效力甚明。
　　⒋基上，陳濱樹與秀水鄉農會確實有借款系爭1,400萬元款項
      之合意，且秀水鄉農會已將借款交付(撥款入帳)，且均用
      於支付陳濱樹與黃昭好之債務，則消費借貸契約即為成立
      。又此筆借款迄今未清償，且陳濱樹、黃昭好對於借貸契
      約中有關利息及違約金之約定均不爭執，則秀水鄉農會基
      於消費借貸契約及連帶保證之法律關係，請求陳濱樹、黃
      昭好清償本息及違約金，即屬有據。
　㈡關於80萬元農業發展基金貸款部分：　　
    ⒈證人甲○○證稱：80萬元的部分，是農民經營改善貸款，是
      低利率貸款，當初伊有跟陳濱樹、黃昭好講說因為這是農
      委會的專案貸款，因為他的土地是種植樹木，可以借這個
      貸款，借這個低利息的貸款是要來還高利息的貸款，借出
      來以後一樣匯到陳濱樹的帳戶，伊並沒有去還他的貸款，
      一樣是冒領，款項由伊自行運用語（原審卷一第461頁、
      第465頁）。足徵該80萬元貸款部分，甲○○已告知陳濱樹
      、黃昭好並徵得同意，陳濱樹、黃昭好自無從諉為不知之
      理，兩造就此筆貸款，已成立消費借貸關係及保證契約，
      應可認定。
　　⒉證人甲○○於本院審理時固改稱：系爭貸款送件後，在農會
      撥款之前，陳濱樹說金額太少，所以後來就不借了，但她
      沒跟農會承辦人員講，農會撥款後，錢被她陸續提領等語
      (本院卷第261～262頁)。然查，此筆80萬元之貸款係農業
      發展基金之貸款，具有特定身分者始能辦理，且利率極低
      ，亦毋需提供擔保品，陳濱樹、黃昭好既經常向秀水鄉農
      會辦理貸款，豈有放棄此一低率貸款機會之理。況且，所
      有申請之流程均由甲○○代辦，毋需耗費心力，實無放棄貸
      款之理由。證人甲○○於本院就此部分證述之內容，顯違常
      情，實有迴護陳濱樹、黃昭好之虞，不足採信。
　　⒊另系爭80萬元貸款於清償期屆至時，尚餘本金13萬3,335 
      元未還，陳濱樹、黃昭好對於約定之利率及違約金亦不爭
      執，則秀水鄉農會基於消費借款契約及連帶保證之法律關
      係，請求陳濱樹、黃昭好清償本息及違約金，亦屬有據。
  ㈢陳濱樹、黃昭好所為抵銷抗辯部分：　
　　陳濱樹、黃昭好抗辯甲○○為農會之職員，農會應就甲○○盜領
    存款行為，對陳濱樹、黃昭好負連帶侵權行為之損害賠償責
    任；且甲○○盜領陳濱樹、黃昭好活期帳戶存款，對於陳濱樹
    、黃昭好不生清償之效力，雙方間之消費寄託關係仍然存在
    ，陳濱樹、黃昭好仍得依消費寄託關係，請求秀水鄉農會返
    還遭甲○○盜領之存款而與本件貸款互為抵銷等語。經查：
　　⒈甲○○證稱：陳濱樹或黃昭好要領款的時候會到櫃台來，伊
      去櫃台拿印章回到自己的位置蓋完取款條後去信用部櫃台
      辦理。陳濱樹、黃昭好會在櫃台等伊蓋完取款條，如果不
      是領現金，伊就把印章交給他們，他們就回去；如果是要
      匯款、繳費，則是伊去信用部的櫃台抽號碼牌辦理。伊會
      趁機事先蓋一些空白的取款條，但他們不知道伊有盜蓋空
      白取款條等語（原審一第463頁）。可知，甲○○確實有以
      事先盜蓋之取款條，盜領陳濱樹、黃昭好帳戶內存款或貸
      款之事實。
　　⒉按乙種活期存款戶與金融機關之間為消費寄託關係。第三
      人持真正存摺並在取款條上盜蓋存款戶真正印章向金融機
      關提取存款，金融機關不知其係冒領而如數給付時，為善
      意的向債權之準占有人清償，依民法第310 條第2 款規定
      ，對存款戶有清償之效力（最高法院73年度第11次民事庭
      會議決議要旨參照）。查，證人甲○○在秀水鄉農會擔任保
      險部主任，並非經辦存提款業務之人員，此為兩造所不爭
      執。依證人甲○○前開證述，其領取陳濱樹、黃昭好帳戶存
      款，係持陳濱樹、黃昭好交付之存摺及蓋用真正印鑑章之
      取款憑條而為之，參照上開說明，即屬債權證書之持有人
      、暨債權之準占有人。陳濱樹、黃昭好復未證明秀水鄉農
      會知悉甲○○係冒領，則秀水鄉農會因不知冒領而如數給付
      ，即屬善意的向債權之準占有人清償，對於存款戶亦有清
      償之效力。陳濱樹、黃昭好抗辯甲○○冒領或盜領其存款，
      秀水鄉農會所為給付不生清償效力，雙方消費寄託法律關
      係仍然存在等語，即屬無據。
　　⒊又民法第188條所定僱用人之連帶賠償責任，係以受僱人因
      執行職務不法侵害他人之權利時，始有適用，倘係受僱人
      個人之犯罪行為而與執行職務無關，即與該條規定之要件
      不合，殊無因受僱人濫用職務、或利用職務上之機會、及
      與執行職務之時間或處所有密切關係之行為，其外觀在客
      觀上認與執行職務有關，不法侵害他人之權利，遽認僱用
      人應與該受僱人負連帶賠償責任(最高法院92年度台上字
      第485號、98年度台上字第763號判決參照)。本件甲○○乃
      秀水鄉農會之保險部人員，並非經辦存、提款業務之人員
      ，其利用陳濱樹、黃昭好之信用，將印鑑章交付伊代辦領
      款手續之機會，盜蓋印鑑章於取款條上，持向秀水鄉農會
      盜領存款，上開盜領之行為，純係甲○○個人之犯罪行為，
      與其執行職務無關，難認秀水鄉農會應就甲○○無關執行職
      務之個人犯罪行為，負連帶賠償責任。
　　⒋基上，陳濱樹、黃昭好依消費寄託關係或侵權行為之規定
      ，請求秀水鄉農會返還遭甲○○盜領之存款，或請求損害賠
      償，而與本件貸款互為抵銷，自無理由。　　
六、按借用人應於約定期限內，返還與借用物種類、品質、數量
    相同之物，民法第478條前段定有明文；另數人負同一債務
    ，明示對於債權人各負全部給付之責任者，為連帶債務，同
    法第272條第1項亦有明定。本件黃昭好向秀水鄉農會借款，
    並以陳濱樹為連帶保證人，各筆借款迄未清償完畢，已如前
    述，則秀水鄉農會依消費借貸契約及連帶保證之法律關係，
    請求：❶陳濱樹、黃昭好應連帶給付1,400萬元，及自107年9
    月15日起至清償日止，按年息2.36%計算之利息，暨自107年
    10月15日起至清償日止，逾期在6 個月以內者，按上開利率
    10%，逾期超過6 個月者，按上開利率20%計算之違約金。❷
    陳濱樹、黃昭好應連帶給付13萬3,335元，及自107年3月22
    日起至清償日止，逾期在6個月以內者，按年息2.944% 計算
    之利息，逾期超過6個月者，按年息3.212%計算之利息，暨
    自107年9月23日起至清償日止，逾期在6個月以內者，按年
    息2.944%之10%，逾期超過6個月者，按3.212%之20%計算之
    違約金。為有理由，應予准許。上開應准許之部分，原審就
    其中第❶項陳濱樹、黃昭好應連帶給付400萬元本息及違約金
    部分，為秀水鄉農會敗訴之判決，尚有未合，秀水鄉農指摘
    原判決此部分不當，求為廢棄，為有理由，爰由本院改判如
    主文第二項所示。至於上開其餘應准許之部分，原審為陳濱
    樹、黃昭好敗訴之判決，並無不合，陳濱樹、黃昭好之上訴
    即無理由，應予駁回。又本判決所命給付部分，兩造均陳明
    願供擔保宣告准免假執行，經核均無不合，爰分別酌定相當
    擔保金額准許之。
七、本件事證已臻明確，兩造其餘之攻擊或防禦方法及所用之證
    據，經本院斟酌後，認為均不足以影響本判決之結果，爰不
    逐一論列，附此敘明。
八、據上論結，本件秀水鄉農會之上訴為有理由，陳濱樹、黃昭
    好之上訴為無理由，爰判決如主文。
中　　華　　民　　國　　110 　年　　11　　月　　30　　日
                  民事第七庭    審判長法　官  王　銘
　　　　　　　　　　　      　　　　　法　官  唐敏寶
　　　　　　　　　　　      　　　　　法　官  高英賓
正本係照原本作成。
如不服本判決，應於收受送達後二十日內向本院提出上訴書狀，
其未表明上訴理由者，應於提出上訴後二十日內向本院補提理由
書狀（均須按他造當事人之人數附繕本）。因疫情而遲誤不變期
間，得向法院聲請回復原狀。
上訴時應提出委任律師或具有律師資格之人之委任狀。委任有律
師資格者，另應附具律師資格證書及釋明委任人與受任人有民事
訴訟法第四百六十六條之一第一項但書或第二項所定關係之釋明
文書影本。如委任律師提起上訴者，應一併繳納上訴裁判費。

                                      書記官  吳伊婷

中　　華　　民　　國　　110 　年　　11　　月　　30　　日